臺灣高雄地方法院刑事判決
111年度審訴字第855號
公  訴  人  臺灣高雄地方檢察署檢察官
被      告  蕭裕豐





上列被告因傷害等案件，經檢察官提起公訴（111年度偵字第250
94號），因被告於準備程序進行中，就被訴事實為有罪之陳述，
經受命法官告知簡式審判程序之旨，並聽取被告與公訴人之意見
後，由本院合議庭裁定由受命法官獨任依簡式審判程序審理，判
決如下：
    主  文
蕭裕豐犯侵入住宅竊盜罪，處有期徒刑柒月。又犯傷害罪，處拘
役伍拾日，如易科罰金，以新臺幣壹仟元折算壹日。
    事  實
一、蕭裕豐意圖為自己不法所有，基於侵入住宅竊盜犯意，於民國
    111年9月3日23時50分許，以不詳方式侵入郭俊何及其父母親
    所居住位於高雄市○○區○○街00巷0號後方倉庫，徒手竊取郭
    俊何所有裝有釣具零件等物之側背包袋2只，得手後未及離去
    ，適郭俊何及其母親察覺有異，前往倉庫察看，撞見蕭裕豐手
    持上開側背包袋2只躲藏於1樓廁所內，郭俊何為脫免逮捕，
    乃另基於傷害犯意，手持上開側背包朝郭俊何方向甩，郭俊
    何以左手臂抵擋，致郭俊何因此受有左側肩頸挫傷、左前臂
    擦傷等傷害（尚未達致使郭俊何不能抗拒程度），郭俊何抵擋
    後旋將蕭裕豐摔倒壓制在地，由郭俊何母親報警，經警獲報
    到場當場逮捕蕭裕豐，並起獲上開贓物（已發還）而查悉上
    情。
二、案經郭俊何訴由高雄市政府警察局鼓山分局報告臺灣高雄地
    方檢察署檢察官偵查後起訴。
    理  由
一、程序方面：
　　本件被告蕭裕豐所犯均係死刑、無期徒刑、最輕本刑為3年
    以上有期徒刑以外之罪，其於準備程序進行中就被訴事實為
    有罪之陳述，經受命法官告知簡式審判程序之旨，並聽取當
    事人之意見後，本院合議庭認無不得或不宜改依簡式審判程
    序進行之情形，爰依刑事訴訟法第273條之1第1項規定，裁
    定由受命法官獨任進行簡式審判程序。又本件所引屬於審判
    外陳述之傳聞證據，依同法第273條之2規定，不受第159條
    第1項關於傳聞法則規定之限制，依法有證據能力，合先敘
    明。
二、認定犯罪事實所憑之證據及其理由：
　　上開犯罪事實，業據被告坦承不諱，核與證人即告訴人郭俊
    何證述相符，並有扣押筆錄、扣押物品目錄表、扣案物品照片
    、贓物認領保管單、現場照片、高雄市立大同醫院診斷證明書
    在卷可稽，足認被告前揭任意性自白，與事實相符，堪予採
    信。從而，本案事證明確，被告上開犯行，均堪認定，應依
    法論科。
三、論罪科刑：
  ㈠法律說明：
　　按刑法第321條第1項第1款之侵入住宅竊盜罪，其所謂「住
    宅」，乃指人類日常居住之場所而言，最高法院76年台上字
    第2972號判例意旨足資參照。經查，本件被告所侵入行竊之
    住家後方倉庫，為供告訴人郭俊何及其父母日常生活居住之
    場所，係屬住宅無訛。
  ㈡罪名及罪數：
　　核被告所為，係犯刑法第321條第1項第1款之侵入住宅竊盜
    罪及同法第277條第1項之傷害罪。被告所犯上開2罪，犯意
    各別，行為互殊，應分論併罰。
　㈢刑之加重事由：
　　就被告是否該當累犯一事，因公訴意旨就此未為主張，遑論
    具體指出證明方法，參照111年4月27日最高法院110年度台
    上大字第5660號裁定意旨，本院自毋庸依職權調查並為相關
    之認定，併予述明。
  ㈣刑罰裁量：
    爰以行為人之責任為基礎，審酌被告非無謀生能力，竟不思
    以正途獲取所需，任意侵入住宅竊取他人財物，又為脫免逮
    捕，持側背包朝告訴人郭俊何擲甩，並致郭俊何受有上開傷
    害，顯見被告法紀觀念淡薄，缺乏尊重他人財產權之觀念，
    所為實有不該，再審酌被告前於104至109年間因多次竊盜、
    毒品、傷害案件，分別經法院判處徒刑，及定應執行刑確定
    ，並於111年6月間執行完畢之前科素行（詳卷附臺灣高等法
    院被告前案紀錄表)，被告竟仍不思警惕依法行事而再犯本
    案，實不宜輕恕，惟念其犯後尚知坦承犯行不諱，並考量被
    告竊得之側背包袋2只，已為警扣得並發還告訴人郭俊何，
    有贓物認領保管單在卷可稽（見警卷第21頁），該部分犯行
    所造成法益損害稍有減輕，兼衡被告教育程度、經濟（涉個
    人隱私，詳卷），暨其手段、所造成損害等一切情狀，分別
    量處如主文所示之刑，並就得易科罰金之罪諭知易科罰金之
    折算標準。
四、沒收部分：
  ㈠本件被告之犯罪所得即竊得之側背包袋2只，已為警扣得並發
    還告訴人郭俊何，業如上述，依刑法第38條之1第5項規定，
    爰不宣告沒收或追徵。　　
　㈡至扣案之鑰匙1把、安非他命1包，卷內無證據足資證明與被
    告本件犯行有關，爰均不宣告沒收。
據上論斷，應依刑事訴訟法第273條之1第1項、第284條之1、第2
99條第1項前段，判決如主文。
本案經檢察官王建中提起公訴，檢察官陳宗吟到庭執行職務。
中    華    民    國   111    年    12    月    16    日
                  刑事第五庭  法  官    陳銘珠
以上正本證明與原本無異。
如不服本判決應於收受送達後20日內向本院提出上訴書狀，並應
敘述具體理由；如未敘述上訴理由者，應於上訴期間屆滿後20日
內向本院補提理由書（均須按他造當事人之人數附繕本）「切勿
逕送上級法院」。
因疫情而遲誤不變期間，得向法院聲請回復原狀。
中    華    民    國   111    年    12    月    19    日
                              書記官    史華齡
附錄本案論罪科刑法條：
《中華民國刑法第277條》
傷害人之身體或健康者，處5年以下有期徒刑、拘役或50萬元以
下罰金。
犯前項之罪，因而致人於死者，處無期徒刑或7年以上有期徒刑
；致重傷者，處3年以上10年以下有期徒刑。
《中華民國刑法第321條》
犯前條第一項、第二項之罪而有下列情形之一者，處6月以上5年
以下有期徒刑，得併科50萬元以下罰金：
一、侵入住宅或有人居住之建築物、船艦或隱匿其內而犯之。
二、毀越門窗、牆垣或其他安全設備而犯之。
三、攜帶兇器而犯之。
四、結夥三人以上而犯之。
五、乘火災、水災或其他災害之際而犯之。
六、在車站、港埠、航空站或其他供水、陸、空公眾運輸之舟、
    車、航空機內而犯之。
前項之未遂犯罰之。